---
output: rmarkdown::github_document
---

### 3. Confirme cuantas observaciones por nivel de cobertura existen
``` {r}
setwd("~/biome2/tp1")
datos  <- read.delim("datos_libreta_42515.txt", sep=" ")
table(datos$Cob)
```


### 4. Realice un grafico de dispersion de Y ~ X
``` {r}
plot(datos)
```

### 5. Plantee el modelo en parametros
Regresion lineal

- `beta0` = Ordenada al origen. Valor esperado de rendimiento cuando la cobertura = 0
- `beta1` = Pendiente. Incremento en kg/ha por incremento de 1 unidad de cobertura

``` {r}
m <- lm(Rend~Cob, data=datos)
m
```

### 6. Enuncie los supuestos del modelo

**Residuos: la diferencia entre el valor observado y el valor de la recta de regresion.**

#### Linealidad
La relacion entre rendimiento y cobertura es lineal.

``` {r}
plot(datos)
```

#### Independencia
Los residuos son independientes y no tienen correlacion.


#### Normalidad
Los residuos siguen una distribucion normal.

H0: los residuos siguen una distribucion normal

``` {r}
shapiro.test(m$residuals)
```

No se rechaza H0.


#### Homocedasticidad
La varianza de los residuos no se incrementa con los valores ajustados de la variable respuesta (rendimiento), es constante.

``` {r}
par(mfrow=c(2,2))
plot(m)
```

Ver grafico de arriba a la izquierda, residuos vs valores ajustados por la recta (valor de rendimiento estimado para dada cobertura)


### 7. Estime beta 0 y beta 1 del modelo. Calcule el intervalo de confianza para la pendiente e interpretelo.


``` {r}
m
```

- `beta0` = 772.90
- `beta1` = 21.48

``` {r}
confint(m)
```

## 8. Cual es el R2 del modelo? Interprete el valor. Vuelque el valor en la planilla

``` {r}
summary(m)
```

```
Multiple R-squared:  0.4102, Adjusted R-squared:  0.4018 
```

----------------------------------

``` {r}
library(ggplot2)
ggplot(datos, aes(x=Cob, y=Rend)) + 
  geom_point(color="black", size = 4) + 
  geom_smooth(method=lm, color="red")
```